臺灣高等法院刑事判決　　　　　　　　　　　　　九十三年度上易字第一六四三號
　　上　訴　人　臺灣台北地方法院檢察署檢察官
　　被　　　告　甲○○
　　　　　　　　乙○○
　　　　　　　　丙○○
　　　　　　　　丁○○
　　　　　　　　戊○○
　　　　　　　　己○○
右上訴人因被告等賭博案件，不服臺灣台北地方法院九十三年度易字第七七七號，中
華民國九十三年八月二十日第一審判決（聲請簡易處刑案號：臺灣台北地方法院檢察
署九十三年度偵字第四二五三號）提起上訴，本院判決如左：
    主  文
上訴駁回。
    事  實
一、檢察官聲請簡易判決處刑意旨略以：甲○○係台北市○○○路○段二九號十三樓
    長江賓果俱樂部現場負責人，基於概括之犯意，自九十三年二月上旬起在上開公
    眾得出入之場所，設置電動賭博機具電腦機卅二台，雇用丁○○、戊○○、乙○○三人分別擔任現場管理、開分員、茶水服務工作，連續與不特定之人賭博財物
    ，其賭博方法為每開一百分為新台幣（下同）五十元，客人選號一—九九號，再
    由店裡搖球對號碼（一至七五號），中獎時以一賠九十比率兌換現金，賭客己○○、丙○○於二月間前往賭博約三、四次，嗣於二月十八日廿二時卅分許為警持
    搜索票搜索時，當場查獲並扣有電腦主機、鍵盤各卅二台、電腦螢幕卅台、顯示
    器十三台、賓果浮球器、監視螢幕轉換器各乙台、監視器七台、螢幕十台、彩球
    七五顆及報表等單據、現場賭資一萬七千六百元，因認被告丙○○、己○○涉犯
    刑法第二百六十六條第一項賭博罪，被告甲○○、乙○○、丁○○、戊○○則涉
    有係犯刑法第二百六十七條常業賭博罪嫌，以及違反電子遊戲場業管理條例第二
    十二條罪嫌云云。
二、按犯罪事實應依證據認定之，無證據不得推定其犯罪事實；又不能證明被告犯罪
    者，應諭知無罪之判決，刑事訴訟法第一百五十四條第二項、第三百零一條第一
    項分別定有明文。而所謂認定犯罪事實之證據，係指足以認定被告確有犯罪行為
    之積極證據而言，該項證據自須適合於被告犯罪事實之認定，始得採為斷罪資料
    ，又苟未能發現相當證據或證據不足以證明，自不能以推測或擬制之方法，以為
    裁判基礎，故被告否認犯罪事實所持之辯解，縱屬不能成立，仍非有積極之證據
    足以證明其犯罪行為，不能遽為有罪之認定，此觀諸最高法院二十九年上字第三
    一○五號、四十年台上字第八六號及三十年上字第一八三一號判例自明。
三、公訴意旨認被告甲○○六人涉有前揭罪嫌，無非係以：(1)被告丁○○、乙○○、
    戊○○、丙○○、己○○警訊、偵查之陳述，(2)扣案之電動賭博機具以及賭資一
    萬七千六百元資為佐證，為其論據。惟訊之被告六人固不否認曾於九十三年二月
    十八日，在台北市○○○路○段二九號十三樓為警查獲，並扣得電動賭博機具、
    現金一萬七千六百元之事實，惟均否認有何公訴意旨所指之賭博等行為，被告甲○○辯稱：當天是去幫丁○○搬東西，伊不是負責人，當天是要與丙○○、楊文
    華去唱歌等語；被告乙○○辯稱：當時是和男友己○○一起去幫忙，警訊所言係
    附和警察所說的等語；被告丙○○辯稱：當天與楊文華去找甲○○要唱歌，不是
    去賭博，之前也不曾在該處賭博過等語；被告丁○○辯稱：伊是向人頂下該店準
    備營業，但還沒開幕就被查獲，現金的部分是要準備支付修繕水塔水管及門之用
    ，並沒有營業，不是賭資，之前因為會害怕，所以推說被告甲○○是負責人，於
    警訊時所說的部分，是準備開幕以後之作業方式，也曾告知員工，實際上還沒有
    開始營業等語；被告戊○○辯稱：當時並未開始營業，都還只是在整理環境，沒
    有營業也沒有客人及賭資等語；被告己○○辯稱：丁○○是伊朋友，伊與女友乙○○到該處係要幫忙搬東西及整理環境，並無賭博之行為等語。
四、經查：
（一）被告丁○○等人於九十三年二月十八日，在台北市○○○路○段二九號十三樓
      為警查獲，並扣得電動賭博機具及現金一萬七千六百元事實，為被告六人所不
      否認，然經原審勘驗台北市警察局中山分局拍攝台北市○○○路○段二九號十
      三樓查獲現場錄影帶結果：「勘驗結果：警察進入後，靠牆壁的壁櫃全是空的
      ，桌椅凌亂，椅子全部排列靠在一起，靠近門的地方，之後桌子成三列排著，
      桌子間隔的地上，擺放著電腦，電腦並沒有開機，也沒有連線插電，也沒有放
      在桌子上，而且桌子地方也沒有椅子，桌面空無一物，地上放置主機開啟的電
      腦主機，顧客把玩的電腦桌，不是每台桌子上都將電腦螢幕架設完全，櫃上放
      置毛巾裡面的櫃子有放毛巾，但爆米花機裡面空無一物」等情，此有勘驗筆錄
      在卷可稽（見原審九十三年八月十日審理筆錄參見），顯與一般電動賭博遊戲
      場之狀態有別。
（二）證人即查獲本案之警員洪米湟雖於原審證述：樓下有人把風，且花費一小時破
      門進入之前，曾聞到燃燒物品氣味等語。惟警局既係整組出勤，並發現所謂「
      把風」共犯，何以未能併予逮獲，而任由「把風」者逃逸，又警方破門而入之
      後，現場既已由警方掌控，惟並無查獲有何證據可資證明被告等人已經開始營
      運之事實，或被告等人所燃燒之物品與本案有何關連﹔雖當時從被告丁○○身
      上查獲現金一萬七千六百元，惟現場並無查獲任何供賭博所用之籌碼，自無從
      僅依洪米湟之證詞，即推論係被告等利用時間破壞現場並燒毀證物，證人洪米
      湟所述證詞，顯為其個人臆測之詞，顯應不足採。
（三）被告丁○○、乙○○、己○○、丙○○固曾於警訊時供述曾把玩賭博電玩等情
      ，惟渠等於偵查中即否認前開供詞之真實性，況被告甲○○、丙○○、楊文華
      （未據起訴）經原審隔離詰問均證陳當日係相約唱歌，且查獲現場並無營運事
      證存在，足見渠等所辯並未在該處賭博等語，尚無齟齬之處，足堪採信。另被
      告丙○○雖供稱曾經於台北市○○○路○段二九號四樓賭博等語，惟被告丁○○陳稱未曾於四樓經營電動賭博機具，且本案經警查獲時，因被告丁○○持有
      該大樓四樓之三之鑰匙，經警前去察看結果，並未有不法情事等情，業經被告
      丁○○陳述明確，且與證人即查獲員警洪米湟證稱：台北市○○○路○段二九
      號四樓並未查獲賭博證據等語之情節相符，因此，台北市○○○路○段二九號
      四樓是否有賭博電動機具部分，與被告甲○○、乙○○、丁○○、戊○○、己○○並無關連，自無從僅憑被告丙○○不利於己之供述，即為被告丙○○不利
      之認定。
五、綜上所述，依卷附證據不能證明被告甲○○等六人確有檢察官所指常業賭博及違
    反電子遊戲場業管理條例之犯行，檢察官亦不能提出適合證明被告犯罪之積極證
    據及指明證明方法，是以不能證明本件被告等犯罪，依首揭說明，自應均為被告
    等無罪之諭知。原審因而對於被告等判決無罪，核無違誤，應予維持，公訴人上
    訴意旨仍執前詞，指摘原判決認事用法有誤，請求撤銷原審無罪之判決，改判有
    罪，尚無理由，上訴應予駁回。
六、被告丙○○經合法傳喚，無正當理由不到庭，不待其陳述，逕行判決。
據上論斷，應依刑事訴訟法第三百六十八條、第三百七十一條，判決如主文。
本案經檢察官林炳雄到庭執行職務。
中　　　華　　　民　　　國　 　九十三 　　年　　十一　　月　　二十四　　日
                              臺灣高等法院刑事第十二庭
                                    審判長法　官  劉  景  星
                                          法  官  陳  博  志
                                          法　官  黃  金  富
右正本證明與原本無異。
不得上訴。
                                          書記官  江  采  廷
中　　　華　　　民　　　國　　九十三　　年　　 十一 　　月　　二十五　　日
